臺灣臺中地方法院刑事判決　　　　　　　94年度訴字第2512號
公　訴　人　臺灣臺中地方法院檢察署檢察官
被　　　告　丁○○
　　　　　　　　　　號(
　　　　　　戊○○
　　　　　　　　　　號(
上列被告等因搶奪等案件，經檢察官提起公訴（94年度偵字第
10868號），被告等於準備程序中就被訴事實均為有罪之陳述，
受命法官於聽取當事人之意見後，本院合議庭裁定改由受命法官
獨任以簡式審判程序審理，判決如下：
    主    文
丁○○、戊○○共同連續意圖為自己不法之所有，而搶奪他人之
動產，各處有期徒刑壹年陸月。扣案之鑰匙壹支沒收。
    事  實
一、戊○○前於民國九十四年間因竊盜案件，經本院於九十四年
    五月十六日判處拘役五十九日確定，詎猶不知悔改，復與胞
    兄丁○○共同基於意圖為自己不法所有之概括犯意聯絡，先
    後為下述竊盜及搶奪行為：
（一）於九十四年六月六日中午約十二時許，以由丁○○騎乘機
      車載戊○○至臺中縣石岡鄉○○○路旁，由戊○○負責下
      車以其所有之鑰匙一支下手行竊之方式，共同竊得不詳被
      害人所有之重型機車一部做為共同搶奪工具。旋由戊○○
      騎乘竊得贓車後載丁○○，於同日十三時許，在臺中縣豐
      原市○○路一六七巷口，趁丙○○騎乘機車不及防備之際
      ，由丁○○負責下車搶奪丙○○所有置於機車踏板上之黑
      色皮包一個 (內有身分證、郵局提款卡及存摺、交通銀行
      提款卡及存摺、郵局信用卡、中華銀行信用卡、誠泰銀行
      信用卡、汽車駕照、行車執照、健保卡、行動電話、行動
      電話耳機、皮夾、印章及現金二千六百元等財物)得手。
（二）於九十四年六月二十六日十四、十五許，以由丁○○騎乘
      機車載戊○○至臺中縣豐原市○○街一五八號，由戊○○
      負責下車以上揭其所有之鑰匙一支下手行竊之方式，共同
      竊得庚○○○所有車牌號碼為ＮＷＨ—一○三號之重型機
      車一部做為共同搶奪工具。旋由戊○○騎乘竊得贓車後載
      丁○○，於同日十六時三十分許 (起訴書誤載為同日十七
      時三十分許)，在臺中縣豐原市○○街二五九巷口，趁己○○騎乘腳踏車不及防備之際，由乘坐在機車後坐之丁○○負責下手搶奪己○○所有放置在車籃內之黑色皮包一個
      (內有身分證二張、健保卡一張、金融機構提款卡三張、
      信用卡三張、銀行現金卡二張、行動電話一支、DV錄影機
      一台及現金二千元等財物)得手。
（三）於九十四年六月二十九日中午十二時許，由丁○○騎乘機
      車載戊○○至臺中縣豐原市○○路文化中心旁，以由戊○○負責下車以其所有之鑰匙一支 (與上揭鑰匙不同，未扣
      案)下手行竊之方式，共同竊得乙○○所有車牌號碼為Ｍ
      Ｎ三—八八七號之重型機車一部做為共同搶奪工具。旋由
      戊○○騎乘竊得贓車後載丁○○於同日十三時二十分許，
      在臺中縣豐原市○○街七二號前，趁甲○○行走路邊不及
      防備之際，由乘坐在機車後坐之丁○○負責下手自甲○○
      身後，搶奪甲○○所有夾在左手腋下之黑色手提包一個 (
      內有身分證、駕照、健保卡、慶豐銀行存摺、提款卡、日
      盛銀行、國泰世華銀行信用卡、中華商銀、臺新銀行現金
      卡、行動電話一支及現金一萬三千四百元等財物)得手。
      旋經警接獲通報，於同日十三時二十五分許，在臺中縣豐
      原市○○路二四九巷一二號旁，查獲丁○○，並在丁○○
      身上起出甲○○遭搶奪之行動電話一支及現金一萬三千四
      百元，戊○○當時雖乘機逃逸，惟旋於同日十五時十分許
      ，在臺中縣新社鄉○○村○○路○段四九號遭警查獲。且
      經警扣得上開 (一)、(二)部分所示戊○○所有供行竊使
      用之鑰匙一支，及經戊○○、丁○○帶同警員起出乙○○
      、庚○○○遭竊之機車各一部；丙○○遭搶奪之黑色皮包
      一個、身分證、駕照、行車執照、健保卡、行動電話耳機
      及印章等物；甲○○遭搶奪之身分證、存摺、信用卡及現
      金卡等物。
二、案經臺中縣警察局豐原分局報告臺灣臺中地方法院檢察署檢
    察官偵查起訴。
    理  由
一、上揭事實，業據被告丁○○、戊○○於警詢及偵審中坦承不
    諱，互核相符，並與被害人己○○、庚○○○、乙○○於警
    詢及審理中、被害人丙○○及甲○○於警詢中指述情節相符
    ，復有卷附之贓物認領保管單四張、車輛竊盜、車牌失竊資
    料個別查詢報表-查詢車輛認可資料、報案三聯單各一份、
    照片十四張及扣案之鑰匙一支可資佐證，足認被告二人自白
    均與事實相符，堪可採信。又被害人己○○遭搶奪時間係九
    十四年六月二十六日十六時三十分許，業據己○○於警詢中
    陳明在卷 (見偵查卷第三○頁)，起訴書誤載為同日十七時
    三十分許，應有未合，附此敘明。綜上所述，本案事明確，
    被告二人犯行，均堪認定。
二、核被告丁○○、戊○○所為，均係犯刑法第三百二十五條第
    一項之搶奪罪及刑法第三百二十條第一項之竊盜罪。被告二
    人，就上開三次竊盜及三次搶奪犯行，具有犯意之聯絡與行
    為之分擔，均為共同正犯。再被告二人上揭三次竊盜及三次
    搶奪犯行，均各時間緊接，方法相同，觸犯構成要件相同之
    罪名，顯均各係基於概括之犯意反覆為之，均各為連續犯，
    均應各依刑法第五十六條之規定論以一罪，並均各加重其刑
    。被告二人所犯上開二罪間，均有方法結果之牽連關係，均
    為牽連犯，均應依刑法第五十五條規定，從一重之連續搶奪
    罪處斷。爰分別審酌被告二人之素行、渠二人行為時均已係
    成年男子，不思以正當途徑賺錢供己所需，竟圖謀不勞而獲
    之利益，連續為上開犯行，及渠二人犯罪後均能坦承犯行之
    態度等一切情狀，各量處如主文所示之刑。扣案鑰匙一支，
    係被告戊○○所有供被告二人共同犯竊盜罪所用之物，業據
    被告戊○○於審理中供明在卷，應依刑法第三十八條第一項
    第二款規定，予以宣告沒收。
據上論斷，應依刑事訴訟法第二百七十三條之一第一項、第二百
九十九條第一項前段，刑法第二十八條、第五十六條、第三百二
十五條第一項、第三百二十條第一項、第五十五條、第三十八條
第一項第二款，罰金罰鍰提高標準條例第一條前段，判決如主文
。
中　　華　　民　　國　　94　　年　　9 　　月　　6 　　日
                    臺灣臺中地方法院刑事第十庭
                        法  官  江  奇  峰
上正本證明與原本無異。
如不服本判決，應於判決送達後十日內向本院提出上訴狀，上訴
於臺灣高等法院臺中分院 (須附繕本)。
                        書記官  陳  美  年
中　　華　　民　　國　　94　　年　　9 　　月　　6 　　日
附錄本判決論罪科刑之法條：
刑法第三百二十五條第一項：
意圖為自己或第三人不法之所有，而搶奪他人之動產者，處六月
以上五年以下有期徒刑。
刑法第三百二十條第一項
意圖為自己或第三人不法之所有，而竊取他人之動產者，為竊盜
罪，處五年以下有期徒刑、拘役或五百元以下罰金。
